臺灣板橋地方法院刑事判決　　　　　　　93年度訴字第1454號
公　訴　人　臺灣板橋地方法院檢察署檢察官
被　　　告　丁○○
　　　　　　戊○○
上二人共同
指定辯護人　本院公設辯護人　戌○○
上列被告因強盜等案件，經檢察官提起公訴（93年度偵字第6635
號）及移送併案（93年度偵字第17387 號），本院判決如下：
    主  文
丁○○、戊○○共同連續意圖為自己不法之所有，攜帶兇器而搶
奪他人之動產，丁○○處有期徒刑壹年陸月，戊○○處有期徒刑
壹年拾月。扣案之安全帽貳個、雨衣貳件均沒收。
    事  實
一、戊○○、丁○○係男女朋友，因缺錢花用，竟共同基於意圖
    為自己不法所有之概括犯意之聯絡，以頭戴半罩式安全帽，
    由戊○○騎乘機車後載丁○○，尋找獨行女子為行搶之對象
    ，連續為下列之行為：
  (一)於民國93年2 月28日約23時至23時30分左右，由戊○○騎乘
    自己所有之機車（車號不詳）後載丁○○，行經臺北縣新店
    市○○路117 巷11號前，見庚○○獨自一人行走，戊○○即
    騎乘機車尾隨庚○○，並命丁○○下手行搶，丁○○隨即脫
    下所戴安全帽下車，趁庚○○不及防備之際，徒手搶奪庚○○之背包〔內有錢包1 只、現金新臺幣（下同）450 元、身
    分證、信用卡、健保卡各1 張、NOKIA 手機1 支等物〕，丁○○得手後，戊○○隨即接應而騎乘機車逃逸。嗣二人將搶
    得之現金花用殆盡，丁○○除留下庚○○之
    外，其餘物品均隨手丟棄。
  (二)於93年3 月3 日17時45分許，二人騎車行經臺北縣板橋市○○路24巷22號前，見辛○○獨自一人，戊○○即騎車自後方
    接近，丁○○隨即下車，手持戊○○所有客觀上對人之生命
    、身體具危險性可供兇器使用之折疊小刀1 把，趁辛○○不
    及防備之際，搶奪辛○○之皮包，因而與辛○○發生拉扯，
    丁○○即趁辛○○猝不及防下，以手持之小刀割斷該皮包之
    帶子而搶得該只皮包（內有
    、健保卡、提款卡各2 張、信用卡1 張、NOKIA 手機1 支及
    現金7,000 元等財物），得手後隨即搭乘戊○○之機車逃逸
    。二人取得前揭財物後，現金已共同花用殆盡，戊○○將該
    支NOKIA 手機留為己用，其餘物品及前開使用之該把小刀均
    隨手丟棄業已滅失。
  (三)戊○○、丁○○二人復承前概括犯意，於93年3 月27日16時
    許，在臺北縣板橋市○○街75巷28弄88號前，見宙○所有之
    車號AVF-365 號重型機車之置物箱上插有鑰匙1 支，即由丁○○在旁把風，戊○○乘機以該鑰匙竊取該車，得手後二人
    旋即騎乘該車離去。嗣於同日17時40分許，二人均頭戴半罩
    式安全帽、身著雨衣，騎乘前揭竊得之機車行經臺北縣板橋
    市○○路197 巷口之際，見壬○○獨自一人，戊○○即騎車
    自後方接近，趁其不及防備之際，由後座之丁○○徒手搶奪
    壬○○之皮包（內有
    卡2 張、NOKIA 手機1 支、現金500 元），得手後二人隨即
    騎車往中正路方向逃逸，壬○○即高呼搶劫，嗣為路人宇○○於臺北縣板橋市○○路202 巷21弄6 號前攔阻，報警查獲
    ，扣得其二人所使用之前開安全帽2 個、雨衣2 件、甫搶得
    之壬○○皮包（已發還壬○○）及宙○失竊之上揭機車（已
    發還宙○），再於戊○○身上查獲辛○○遭搶之該支NOKIA
    手機（已發還辛○○），進而查悉前揭(二)部分之情。另警方
    又於93年10月30日11時許，循線在臺北縣土城市○○路○ 段
    244 號601 室再次查獲戊○○、丁○○二人，並於丁○○之
    皮包內扣得庚○○前揭遭搶之
    ，始悉上開(一)部分情形。
二、案經壬○○訴由臺北縣政府警察局板橋分局報請臺灣板橋地
    方法院檢察署檢察官偵查起訴暨移送併辦。
    理  由
壹、證據能力
一、按被告以外之人於審判中經傳喚不到者，其於檢察事務官、
    司法警察官或司法警察調查中所為之陳述，經證明具有可信
    之特別情況，且為證明犯罪事實之存否所必要者，得為證據
    ，刑事訴訟法第159 條之3 第4 款定有明文。查證人辛○○
    於警詢時之供述，雖係證人於審判外之陳述，然證人辛○○
    經本院合法傳喚不到庭，本院審酌其與被告素不相識，僅為
    單純之搶奪案件被害人，其於案發後記憶猶新之情況下所為
    之言詞，可信性甚高，且為證明本件犯罪事實存否所必要，
    如引用其警詢時之證言作為證據應屬適當，依前揭規定，即
    有證據能力。另證人宇○○於警詢、偵查中之經具結之證述
    ，核與其於本院審理時結證所稱大致相符，顯具有可信性，
    此部分證詞亦得為證據。
二、按被告以外之人於審判外之陳述，雖不符刑事訴訟法第159
    條之1 至第159 條之4 之規定，而經當事人於審判程序同意
    作為證據，法院審酌該言詞陳述或書面陳述作成時之情況，
    認為適當者，亦得為證據；當事人、代理人或辯護人於法院
    調查證據時，知有刑事訴訟法第159 條第1 項不得為證據之
    情形，而未於言詞辯論終結前聲明異議者，視為有前項之同
    意，刑事訴訟法第159 條之5 定有明文。查證人宙○、壬○○、庚○○於警詢時所為之陳述均為審判外之陳述而屬傳聞
    證據，然其證據能力，已經被告丁○○、戊○○及其辯護人
    於準備程序時當庭表示就證據能力沒有意見（見本院卷(二)第
    48 、95 頁），並經本院審酌其陳述作成時之情況，核無違
    法取證及證明力明顯過低之瑕疵，亦認以之作為證據為適當
    ，故依前開規定，證人宙○、壬○○、庚○○於審判外之陳
    述，自得為證據。另證人庚○○於偵查時在檢察官面前所為
    之陳述，已依法具結其證言（見93年度偵字第17837 號偵查
    卷《下稱併案偵卷》第125 頁），且查無證據足認其於偵查
    時之證述有顯不可信之情況，依刑事訴訟法第158 條之3 、
    第159 條之1 第2 項規定，亦有證據能力。
三、又被告丁○○、戊○○二人雖曾辯稱於警詢時遭受刑求，然
    並未具體指明係何次警詢受到如何之刑求，且公訴檢察官當
    庭更正以被告二人在偵查中及法院之供述為證據，排除被告
    二人之警詢為證據，則被告二人之警詢已非認定本件犯罪事
    實之證據，本院自無庸再予調查，均先敘明。
貳、有罪部分
一、訊據被告丁○○固坦承於前揭時地，與戊○○共同騎車搶奪
    辛○○、壬○○，且曾於新店碧潭搶奪1 名女學生等情，惟
    否認有何竊盜之犯行，辯稱：伊對於證人庚○○所述之搶奪
    情形並無印象，不確定在碧潭搶奪之女學生是否為庚○○，
    又伊於戊○○偷機車時，並未在旁幫忙把風云云；另訊之被
    告戊○○固坦承於上開時地以騎車後載丁○○之方式，搶奪
    辛○○、壬○○，並竊取宙○之機車等事實，惟矢口否認有
    何搶奪庚○○之犯行，辯稱：伊沒有去過新店，庚○○遭搶
    部分與伊無關，而丁○○之記性不好，對臺北的路也不熟。
    又伊係獨自一人竊取機車，丁○○當時並未在場把風云云。
    辯護人則為其二人辯護略以：被害人庚○○僅指證被告丁○○，並未明確指認被告戊○○，故並無證據認定戊○○有此
    部分犯行，且丁○○並未拿出小刀，庚○○亦證稱有反抗，
    另就被害人辛○○部分，被告丁○○供稱未亮出刀鋒，且辛○○亦曾反抗，足見被害人庚○○、辛○○均未達不能抗拒
    之程度，自不構成強盜。又被告戊○○始終否認被告丁○○
    於竊車時在場把風，被告丁○○雖一度供稱在旁把風，然無
    補強證據。另路人宇○○係並未目睹被告二人行搶，僅係聽
    聞有人高呼搶劫，又見被告騎車闖紅燈，判斷被告行搶，而
    追趕被告二人，然於追趕途中，被告二人一度消失於宇○○
    之視線，自不符合準強盜「當場」之要件等語。
二、惟查：
  (一)前揭被告戊○○、丁○○如何共同騎車搶奪庚○○，再持刀
    搶奪辛○○，又共同竊取宙○之機車騎以搶奪壬○○等事實
    ，業據被告丁○○於本院準備程序時全部坦承不諱，復經被
    告戊○○就搶奪辛○○、壬○○及其下手行竊宙○之機車等
    情供認明確，核與證人即被害人庚○○於警詢、偵查及本院
    審理時、證人即被害人辛○○、宙○、壬○○於警詢時、證
    人宇○○於警詢、偵查及本院審理時指證之情節大致相符，
    並有壬○○、辛○○、宙○、庚○○分別領取遭搶或失竊物
    品之贓物認領保管單3 紙及贓物領據表1 紙、贓證物照片10
    幀、及證人庚○○當庭所繪之現場圖附卷可稽（見臺灣板橋
    地方法院檢察署93年度偵字6635號卷《下稱起訴偵卷》第18
    、23、59、33、33之1 、59頁，併案偵卷第40、80、81頁，
    本院卷(二)第147 頁），並有被告二人所有而穿戴以行搶之安
    全帽2 個、雨衣2 件可資佐證，足認被告二人上開自白均與
    事實相符。
  (二)被告戊○○雖否認曾在新店搶奪庚○○之情。然依證人即被
    害人庚○○於警詢時即明確指認被告丁○○係搶奪其皮包之
    人之情（見併案偵卷第38頁），並於本院審理時結證稱：當
    時她（女搶匪）有脫下安全帽，．．有看到輪廓、身高、髮
    型，確定是一個高高壯壯的女生，後來在警局警察給我看照
    片，照片上女生的髮型、輪廓，就是搶我的那個女子。我身
    高163 公分，我確定搶我的女生比我高，大約165 到170 的
    樣子，而且比我壯等語（見本院卷(二)第127 頁），且經證人
    庚○○當庭指認被告丁○○證稱：（警詢時所指認之）照片
    比較像搶我的女子，今天在庭的丁○○比較胖，頭髮比較長
    一點等語（見本院卷(二)134 頁），又警方持以供證人庚○○
    指認之照片，雖未附卷，然經本院提示被告丁○○於93年3
    月28日為警查獲時所拍攝之照片（見起訴偵卷第60頁），經
    證人庚○○證稱其當日指認之照片上女子與該張照片十分相
    似（同上頁），參以被告丁○○自承：其身高約170 公分，
    體重於93年10月30日羈押入所時為78公斤，之前一直維持在
    78公斤左右，現在是82 公 斤等語（同上頁），顯見被告丁○○今日之身型與93年2 、3 月間相比，確較為豐腴，且被
    告丁○○於本院審理時之髮型確較前開照片之髮型為長，核
    與證人庚○○所稱相符，而證人庚○○遭搶地點確在新店碧
    潭附近，並經被告丁○○坦承曾於新店碧潭搶奪一名女學生
    之情，復為警於被告丁○○之皮包內查獲庚○○遭搶之身分
    證，足徵證人庚○○之指認，堪以採信。至證人庚○○雖證
    稱：因另名男搶匪當時戴安全帽所以無法指認等語，惟證人
    庚○○確係遭一男一女之搶匪騎機車搶奪之情，業經證人庚○○指證綦詳，且經被告丁○○坦承均係與被告戊○○共同
    騎乘機車搶奪等情，佐以被告二人當時係同居之男女朋友關
    係，被告二人旋於3 日後之93年3 月3 日又共同騎車搶奪辛○○，顯見被告戊○○確有與丁○○共同騎車搶奪之計畫及
    犯行，足認被告丁○○確係協同被告戊○○騎車共同搶奪庚○○無疑，是被告戊○○辯稱丁○○記性很差云云，顯係卸
    責之詞，殊無可採。
  (三)按搶奪罪係以乘人不及抗拒，公然掠取其財物為成立要件，
    雖掠奪之際或不免於暴行，然與強盜罪之暴行，必須至使人
    不能抗拒之情形，迥然有別，最高法院著有32年上字第2181
    號判例足資參照。經查：證人庚○○於本院審理時證稱：遭
    搶的位置剛好在我家的後巷，．．搶匪是從另一邊騎機車跟
    著我進巷子，我真正被搶的地點已經到我家樓下，．．當時
    開始往我家跑，『跑不過她，她就抓我的皮包，我有跟她拉
    扯』，她就把我推在地上，．．我扯不過那個女子，東西就
    被搶走，他們就騎車逃逸。．．『在拉扯間沒有看到她拿出
    刀子』。．．那個女子是在（我被搶的地點）那裡告訴我不
    要再叫，再叫就拿刀子桶你。她說完後，『我還是有叫』，
    但是叫得比較小聲，也有拉扯，．．『試圖再掙扎』等情觀
    之（見本院卷(二)第12 6、129 、130 、132 頁），可知被告
    丁○○甫下機車跑向庚○○時，即立刻動手行搶並與庚○○
    發生拉扯，拉扯間庚○○遭推倒於地，被告丁○○雖恫稱：
    再叫就刀子桶你之詞，然其並未拿出刀子，庚○○亦始終不
    斷尖叫、掙扎反抗，足徵證人庚○○當時並未喪失意思自由
    ，亦實際為反抗之動作，揆諸前述，堪認被告丁○○於掠奪
    庚○○之際，雖不免施加暴行，然並未至使庚○○達不能抗
    拒之程度，自與強盜罪之要件不符，此部分尚難以強盜罪相
    繩。
  (四)再就被告二人搶奪辛○○部分，辯護人辯稱：被告丁○○雖
    有拿出折疊小刀，但未將刀鋒亮出，皮包帶子係於拉扯間扯
    斷，並非持刀割斷，且辛○○拿雨傘反擊丁○○，未達不能
    抗拒等語。經查：觀之證人辛○○於警詢所稱：男歹徒係騎
    黑色重機車後載女歹徒，女歹徒以自備之小刀並命令我將揹
    於左肩之皮包交給他，『但我不答應雙方發生拉扯，女歹徒
    並以自備之小刀將皮包帶割斷得逞』，二人即往中和方向逃
    去等情節，被告丁○○雖手持小刀，並令證人辛○○交出皮
    包，然證人辛○○並未順從，足見其尚具意思自由，且被告
    丁○○隨即乘其不備動手奪取皮包，並於拉扯間，再乘辛○○猝不及防下，持刀將皮包帶子割斷，得手後二人隨即騎車
    逃離，益徵周麗始當時心理並未遭受壓抑而喪失意思自由，
    堪認被告丁○○係趁辛○○猝不及防下持刀行搶，則辯護人
    辯稱證人辛○○未達不能抗拒之程度等語，堪以採信，足認
    被告二人此部分所為，係攜帶小刀乘人不備搶奪辛○○之皮
    包，核與強盜罪之構成要件不符，自難論以強盜罪。又證人
    辛○○於警詢時已明確指稱遭被告丁○○持刀將皮包帶子割
    斷之情，是被告二人辯稱未將刀鋒亮出云云，核與事證不符
    ，不足採信。
  (五)另就竊盜機車部分：被告丁○○確有於被告戊○○竊取機車
    之時，在旁把風之情，已據被告丁○○於本院第一次準備程
    序時明確供稱：第二件偷機車的我有在旁邊把風，下手的是
    戊○○等語，衡情苟被告丁○○未在場幫忙把風，何以於本
    院首次問及犯罪事實之答辯要旨時，自承在旁把風之情，且
    被告二人竊得該車不久，隨即騎以行搶壬○○，益見被告二
    人確係共同行竊機車之情，甚為顯然。至被告丁○○嗣雖更
    詞附合被告戊○○而辯稱：未在場把風云云，然依被告戊○○於本院審理時供證：我當天從後火車站走到前車站買晚餐
    ，順手偷車。．．丁○○不知道我偷車，我跟他說是借來的
    云云（見本院卷(二)第137 頁），惟嗣又改稱：我偷車的時候
    沒有告訴丁○○，偷了之後有告訴她我的想法（想說以後缺
    錢偷車犯案方便）云云（見本院卷(二)第138 頁），被告戊○○就其有無告知丁○○偷車之情，所稱已見反覆，且與被告
    丁○○於本院審理時所稱：他（買晚餐）回來的時候，在旅
    館他告訴我他有牽了1 輛機車回來之情不符（見本院卷(二)
    141 頁），是被告戊○○辯稱偷車時丁○○不在場云云，顯
    係迴護被告丁○○之詞，被告丁○○更詞否認把風，亦係事
    後卸責之詞，均無可採。
  (六)另辯護人辯稱：被告二人於搶奪壬○○後，雖經路人宇○○
    追捕，然宇○○並未在場目擊被告行搶，又於追趕過程中一
    度未見被告蹤影，放棄追趕，亦不符合「當場」之要件，縱
    被告二人有毆打宇○○之舉動，自不構成準強盜罪等語。按
    刑法第329 條之強暴脅迫，以當場實施者為限，如在脫離犯
    罪場所或追捕者之視線以後，基於別種事實而實施，則雖意
    在防護贓物或脫免逮捕，亦不過為另犯他罪之原因，與前之
    竊盜或搶奪行為無關，自不能適用該條以強盜論（最高法院
    28年非字第43號判例參照）。依證人宇○○於本院審理時所
    證：那時候我停在路口等紅燈，我看到1 個女子從路口跑過
    去喊搶劫，那個時候正好有2 台摩托車經過，我就趕上去選
    擇1 台追。．．『我沒有看到搶劫的過程』。是別人告訴我
    哪一台摩托車是動手行搶的歹徒。．．我在巷子裡彎來彎去
    追逐時，被1 台轎車擋住，轎車要轉彎，因為小巷子轎車開
    很慢，被告強行騎過去，我被轎車擋住但有看到他們彎進1
    條巷子，『我再追過去沒有看到他們』，本來要回家，因為
    我家住在那附近，『我已經彎到要回家的路上，突然又看到
    他們從巷子裡面出來，我就繼續追』等語（見本院卷(二)第
    171 、172 頁），再經質以被告消失之時間及當時之想法時
    ，證人宇○○證稱：『被告差不多消失一分多鐘』，當時我
    想說沒有看到人就回家算了。．．『是在回家的路上又看到
    被告的蹤影』。．．當時心裡沒有很強烈的想法說要繼續追
    ，正好被告他們從巷子裡鑽出來，我也沒有考慮什麼就繼續
    追等語明確（同上卷174 至176 頁），可知證人宇○○並未
    親眼目賭被告二人行搶，而係事後聽聞他人高喊搶劫，且於
    追捕途中，一度失去被告蹤影並放棄追趕，核與刑法第329
    條所謂之「當場」要件不相符合，則被告二人事後縱有為脫
    免逮捕而出手毆打宇○○之行為，此據證人宇○○證述在卷
    ，惟已非於搶奪當場所實施，揆之前揭說明，即與準強盜罪
    之構成要件不符，則被告二人搶奪壬○○部分，自不成立準
    強盜罪。
  (七)本件事證明確，被告犯行均堪認定，應依法論科。
三、查被告丁○○、戊○○持以搶奪辛○○之折疊小刀雖未扣案
    ，致無從勘驗規格、樣式及鋒利程度，然一般折疊使用之小
    刀，均甚為堅硬銳利，且該利器於拉扯間，可割斷被害人皮
    包帶子之情觀之，其鋒利程度顯足以傷害人之身體，在客觀
    上對於人之身體具有高度危險性，應屬刑法第326 條第1 項
    、第321 條第1 項第3 款所定之兇器無疑。查被告二人或徒
    手、或攜帶小刀，分別趁庚○○、辛○○、壬○○猝不及防
    之下，掠奪其等皮包，並竊取宙○之機車等行為，係犯刑法
    第326 條第1 項、第321 條第1 項第3 款之攜帶兇器搶奪罪
    、刑法第325 條第1 項之普通搶奪罪、刑法第320 條第1 項
    之竊盜罪。公訴意旨認被告二人搶奪辛○○部分係犯加重強
    盜罪，併案意旨認搶奪庚○○部分係犯強盜罪，搶奪壬○○
    部分，又為防護贓物及脫免逮捕，當場對路人宇○○施用以
    強暴，係犯準強盜罪，尚有未洽（詳見前述），惟其基本社
    會事實相同，爰依法變更起訴法條。被告二人就上開犯行間
    ，有犯意之聯絡及行為之分擔，均為共同正犯。又其等竊取
    宙○之機車後，旋即騎以搶奪林貝姍，顯見其等竊車係為供
    搶奪所用甚明，是其二人所犯竊盜罪與普通搶奪罪間，有方
    法、結果之牽連關係，為牽連犯，應依刑法第55條規定，從
    較重之普通搶奪罪處斷，雖起訴書認上開二罪係數罪關係，
    惟已經公訴檢察官當庭更正為裁判上一罪關係（見本院卷(二)
    第48頁），併此指明。其二人先後3 次搶奪犯行（1 次攜帶
    兇器搶奪、2 次普通搶奪），時間緊接，方法相同，觸犯構
    成要件相同之罪，顯係基於概括犯意反覆為之，為連續犯，
    應依刑法第56條規定論以較重之攜帶兇器搶奪罪，並加重其
    刑。再如事實一、(一)所示犯行，雖未據檢察官起訴，然該部
    分與起訴部分有如前述連續犯之裁判上一罪關係，復經檢察
    官移送併辦（臺灣板橋地方法院檢察署93年度偵字第17387
    號），為起訴效力所及，本院自應併予審究。爰審酌被告二
    人均正值壯年，不思正當工作以獲取財物，妄想以竊盜、搶
    奪手段不勞而獲，其觀念偏差，有待矯治，兼衡其智識、品
    行及被告丁○○犯後坦承大部分犯行、被告戊○○犯罪後之
    態度等一切情狀，量處如主文所示之刑，以示懲儆。扣案之
    安全帽2 個、雨衣2 件，均係被告二人所有而供本件犯罪所
    用之物，已據被告二人分別供認明確，併依刑法第38條第1
    項第2 款規定宣告沒收。至被告二人持以搶奪辛○○所用之
    小刀，已經丟棄滅失，亦據被告供明在卷，為免沒收困難，
    爰不予宣告沒收，附此敘明。
參、退併辦部分：
一、臺灣板橋地方法院檢察署93年度偵字第17387 號併案意旨另
    以：被告戊○○、丁○○基於意圖為自己不法所有之概括犯
    意聯絡，自93年10月15日起，由戊○○騎乘車號不詳之機車
    搭載丁○○，由戊○○選定搶奪對象，騎車接近該人，再由
    後座之丁○○趁該其不及反抗時出手搶奪該人手提包之方式
    ，於附表一編號1 至5 號所示之時間、地點，連續搶奪辰○○、丙○○、子○○、午○○；被告戊○○另意圖為自己不
    法之所有，於93年10月27日19時許，在臺北縣中和市○○路
    ○ 段附近，以自備之鑰匙竊取申○○所有之車號GJT-586 號
    機車（即附表一編號6 所示），得手後供己使用，因認被告
    涉犯刑法第325 條第1 項之搶奪罪嫌、刑法第320 條第1 項
    之竊盜罪嫌。
二、臺灣板橋地方法院檢察署93年度偵字第19641 號併案意旨略
    以：被告戊○○、丁○○基於意圖為自己不法所有之概括犯
    意聯絡，自93年7 月間如附表二所示之時間起，由戊○○騎
    乘車號不詳之機車搭載丁○○，由戊○○選定對象，或以騎
    乘機車擦撞使人不能抗拒後，由丁○○下手強盜該人之手提
    包，或騎乘機車接近後，由後座之丁○○趁其不及反抗時出
    手搶奪其手提包之方式，於附表二所示之時間、地點，連續
    強盜寅○○，搶奪卯○○、蕭詩紜、地○○、天○○、黃秀
    玲、未○○、黃曉霜等人得逞，因認被告涉犯刑法第325 條
    第1 項之搶奪罪嫌及刑法第328 條第1 項之強盜罪嫌。
三、臺灣板橋地方法院檢察署94年度偵字第429 號併案意旨略以
    ：被告戊○○、丁○○基於意圖為自己不法所有之概括犯意
    聯絡，先竊取車號不詳之機車，再由戊○○騎乘竊得之機車
    搭載丁○○，於附表三所示之時間、地點，連續搶奪如附表
    三所示之人，因認被告涉犯刑法第320 條第1 項之竊盜罪嫌
    、刑法第325 條第1 項之搶奪罪嫌。
四、經查：被告丁○○於本院準備程序時供稱：（就前開併案部
    分）我們是『臨時起意』在臺中搶奪，．．我今年4 月份回
    臺中後有工作，後來病倒了，卯○○恐嚇要我還他錢，還恐
    嚇我的家人，所以不得已想不出辦法才又行搶等語（見本院
    卷(二)第94頁），及被告戊○○亦供稱：我在3 月份的時候在
    臺北犯下起訴的搶奪、偷車後，沒有多久手斷掉，於93年4
    月22日入所勒戒，5 月份出所後去臺中找丁○○，丁○○本
    來在臺中有工作，後來沒有工作需要錢，不得已才在93年7
    月底在臺中行搶，9 月份我自己上臺北，10月份我下臺中把
    丁○○帶上來，只有在土城搶玄○就被抓到了等語（同上頁
    ），佐以被告二人前揭論罪科刑部分之犯罪時間係93年2 月
    28日、93年3 月3 日、93年3 月27日，而被告戊○○隨即於
    93年4 月22日入臺北看守所附設勒戒所執行觀察、勒戒，被
    告丁○○則返回臺中工作，足認其二人此部分之概括犯意連
    絡即告終止，嗣被告戊○○於93年5 月27日執行完畢認無繼
    續施用之傾向釋放後前往臺中與被告丁○○會合，因丁○○
    生病失業缺錢花用，二人始自93年7 月起『另行起意』共同
    搶奪他人財物，堪認上開3 件併辦部分與前揭論罪科刑部分
    均不具連續犯之裁判上一罪關係。而此3 部分均係檢察官以
    「併辦」方式而來，未經起訴，又與前揭論罪科刑部分復無
    裁判上一罪關係，尚非本院所得審究，自應退由檢察官另行
    依法處理。
據上論斷，應依刑事訴訟法第299 條第1 項前段、第300 條，刑
法第28條、第56條、第320 條第1 項、第326 條第1 項、第55條
、第38條第1 項第2 款，罰金罰鍰提高準備條例第1 條前段，判
決如主文。
本案經檢察官魏正杰到庭執行職務。
中　　華　　民　　國　　94　　年　　5 　　月　　5 　　日
                  刑事第四庭    審判長法　官  李麗玲
                                      法  官  黎錦福
                                      法  官  鄧雅心
以上正本證明與原本無異。
如不服本判決應於送達後10日內向本院提出上訴狀。
                                      書記官　黃美雲
中　　華　　民　　國　　94　　年　　5 　　月　　5 　　日
附錄本案論罪科刑法條
中華民國刑法第320條
意圖為自己或第三人不法之所有，而竊取他人之動產者，為竊盜
罪，處五年以下有期徒刑、拘役或五百元以下罰金。
意圖為自己或第五人不法之利益，而竊佔他人之不動產者，依前
項之規定處斷。
前二項之未遂犯罰之。
中華民國刑法第326條
犯前條第1 項之罪，而有第321 條第1 項各款情形之一者，處一
年以上七年以下有期徒刑。
前項之未遂犯罰之。
中華民國刑法第325條
意圖為自己或第三人不法之所有，而搶奪他人之動產者，處六月
以上五年以下有期徒刑。
因而致人於死者，處無期徒刑或七年以上有期徒刑，致重傷者，
處三年以上十年以下有期徒刑。
第1 項之遂犯罰之。
附表一（臺灣板橋地方法院檢察署93年度偵字第17387 號）
┌──┬────┬────────────────┬────┬───┐
│編號│犯罪時間│犯罪地點                        │犯罪型態│被害人│
├──┼────┼────────────────┼────┼───┤
│ 1. │93.10.15│臺北縣中和市○○路159 號前      │搶奪    │辰○○│
├──┼────┼────────────────┼────┼───┤
│ 2. │93.10.16│臺北市○○區○○路30號          │搶奪    │丙○○│
├──┼────┼────────────────┼────┼───┤
│ 3. │93.10.22│臺北縣中和市○○路637 巷口      │搶奪    │子○○│
├──┼────┼────────────────┼────┼───┤
│ 4. │93.10.26│臺北市○○街154巷12號           │搶奪    │午○○│
├──┼────┼────────────────┼────┼───┤
│ 5. │93.10.30│臺北縣土城市○○街50號前        │搶奪    │玄○  │
├──┼────┼────────────────┼────┼───┤
│ 6. │93.10.27│臺北縣中和市○○路○ 段428 巷17號│竊盜機車│申○○│
└──┴────┴────────────────┴────┴───┘
附表二（臺灣板橋地方法院檢察署93年度偵字第19641 號）
┌──┬────┬────────────────┬────┬───┐
│編號│犯罪時間│犯罪地點                        │犯罪型態│被害人│
├──┼────┼────────────────┼────┼───┤
│ 1. │93年7月 │臺中市○○路、健行路口          │搶奪    │卯○○│
├──┼────┼────────────────┼────┼───┤
│ 2. │93.07.29│臺中市北屯區○○○路與松順一街口│搶奪    │蕭詩紜│
├──┼────┼────────────────┼────┼───┤
│ 3. │93.08.02│臺中市○區○○路與山西路口      │搶奪    │地○○│
├──┼────┼────────────────┼────┼───┤
│ 4. │93.09.02│臺中市科學博物館附近            │搶奪    │天○○│
├──┼────┼────────────────┼────┼───┤
│ 5. │93.09.13│臺中市○○街與五常街口          │搶奪    │黃秀玲│
├──┼────┼────────────────┼────┼───┤
│ 6. │93.09.22│臺中縣潭子鄉○○街○ 段34號前    │強盜    │寅○○│
├──┼────┼────────────────┼────┼───┤
│ 7. │93.09.27│臺中市中友百貨停車場附近        │搶奪    │未○○│
├──┼────┼────────────────┼────┼───┤
│ 8. │93.09.28│臺中市○○路與梅亭街口          │搶奪    │黃曉霜│
└──┴────┴────────────────┴────┴───┘
附表三（臺灣板橋地方法院檢察署94年度偵字第429 號）
┌──┬────┬────────────────┬────┬───┐
│編號│犯罪時間│犯罪地點                        │犯罪型態│被害人│
├──┼────┼────────────────┼────┼───┤
│ 1. │93.07.23│臺中市南屯區○○○街與大正街口  │搶奪    │癸○○│
├──┼────┼────────────────┼────┼───┤
│ 2. │93.08.16│臺中市○區○○路與忠明七街口    │搶奪    │丑○○│
├──┼────┼────────────────┼────┼───┤
│ 3. │93.08.14│臺中市西區○○○○街與五權西路口│搶奪    │巳○○│
├──┼────┼────────────────┼────┼───┤
│ 4. │93.09.02│臺中市○○路32號前              │搶奪    │乙○○│
├──┼────┼────────────────┼────┼───┤
│ 5. │93.09.19│臺中市○○○街和大墩六街口      │搶奪    │己○○│
├──┼────┼────────────────┼────┼───┤
│ 6. │93.08.28│臺中市○○路和公益路口          │搶奪    │亥○○│
├──┼────┼────────────────┼────┼───┤
│ 7. │93.09.13│臺中市○○街與華興街口          │搶奪    │酉○○│
├──┼────┼────────────────┼────┼───┤
│ 8. │93.07.29│臺中市北屯區○○○路與松順一街口│搶奪    │蕭詩紜│
├──┼────┼────────────────┼────┼───┤
│ 9. │93.09.11│臺中市○○路與館前路口          │搶奪    │甲○○│
└──┴────┴────────────────┴────┴───┘
